【裁判字號】    99,審訴,552
【裁判日期】    990831
【裁判案由】    毒品危害防制條例
【裁判全文】
臺灣桃園地方法院宣示判決筆錄         99年度審訴字第552號
公  訴  人  臺灣桃園地方法院檢察署檢察官
被      告  甲○○
指定辯護人  本院公設辯護人陳瑞明
上列被告因違反毒品危害防制條例案件（起訴案號：98年度毒偵
字第5936號、99年度毒偵字第8 、206 號），於中華民國99年8
月31日下午5 時許，在本院第十四法庭宣示判決，出席職員如下
：
          法  官   鍾雅蘭
          書記官   石曉芸
法官起立朗讀判決主文、犯罪事實要旨、處罰條文、附記事項，
及告以上訴限制、期間並提出上訴狀之法院，且諭知記載其內容
：
一、主  文：
    甲○○施用第一級毒品，共參罪，各處有期徒刑陸月，如易
    科罰金，均以新臺幣壹仟元折算壹日，扣案之第一級毒品海
    洛因拾參包（其中壹包含袋驗餘毛重零點參參玖玖公克、其
    餘拾貳包驗餘淨重共貳點陸柒公克）、海洛因殘渣袋壹只均
    沒收銷燬之，紅色零錢包壹個沒收；又施用第二級毒品，共
    參罪，各處有處有期徒刑貳月，如易科罰金，均以新臺幣壹
    仟元折算壹日，扣案之第二級毒品甲基安非他命參包（驗餘
    淨重共壹點柒貳玖壹公克）均沒收銷燬之，紅色零錢包壹個
    沒收。應執行有期徒刑壹年陸月，如易科罰金，以新臺幣壹
    仟元折算壹日，扣案之第一級毒品海洛因拾參包（其中壹包
    含袋驗餘毛重零點參參玖玖公克、其餘拾貳包驗餘淨重共貳
    點陸柒公克）、海洛因殘渣袋壹只及第二級毒品甲基安非他
    命參包（驗餘淨重共壹點柒貳玖壹公克）均沒收銷燬之，紅
    色零錢包壹個沒收。
二、犯罪事實要旨：
    甲○○前於民國97年間因施用第二級毒品案件，經本院以98
    年度毒聲字第151 號裁定送觀察、勒戒後，因認無繼續施用
    毒品傾向，於98年8 月20日執行完畢釋放出所，並經臺灣桃
    園地方法院檢察署檢察官以98年度毒偵緝字第241 號為不起
    訴處分確定。復於前開觀察、勒戒執行完畢釋放後5 年內，
    基於施用第一級毒品海洛因及第二級毒品甲基安非他命（起
    訴書均稱安非他命，本院應予更正）之犯意，而為下列施用
    毒品犯行：
    (一)於98年12月8 日上午某時，在其位於桃園縣八德市○○路
      528 巷264 弄40號工廠之前居處內，以吸食器燒烤方式施
      用甲基安非他命1 次；另於翌日（9 日）上午9 時許，在
      上址前居處內，以抽香煙方式施用海洛因1 次。嗣於98年
      12 月10 日下午4 時20分許，為警在桃園縣桃園市○○路
      與大豐路口盤查而查獲，並扣得其所有施用剩餘之第一級
      毒品海洛因1 包含袋（驗餘毛重0.3399公克）。
    (二)於98年12月10日晚間9 時8 分許經檢察官偵訊完畢後之某
      時（被告於本院審理時僅稱為下午某時），在上址前居處
      廁所內，以抽香煙方式施用海洛因1 次；另於翌日（11日
      ）下午5 時許，在上址前居處內，以吸食器燒烤方式施用
      甲基安非他命1 次。嗣於98年12月12日下午3 時30分許，
      為警在桃園縣桃園市○○路61之1 號前盤查而查獲，並扣
      得其所有施用剩餘之第一級毒品海洛因12包（驗餘淨重共
      2.67公克）、海洛因殘渣袋1 只、第二級毒品甲基安非他
      命3 包（驗餘淨重共1.7291公克）及盛裝上開毒品所用之
      紅色零錢包1 個。
    (三)於98年12月30日下午某時，在上址前居處內，分別以抽香
      煙之方式施用海洛因及以吸食器燒烤方式施用甲基安非他
      命各1 次。嗣於翌日（31日）中午12時30分許，在址設桃
      園縣桃園市○○路387 號長城賓館之601 室內為警盤查而
      查獲，警方並經其同意後採集尿液送驗，結果呈鴉片類及
      安非他命類陽性反應，始查悉上情。
三、處罰條文：
    毒品危害防制條例第10條第1 項、第2 項、第18條第1 項前
    段，刑法第11條、第41條第1 項、第8 項、第38條第1 項第
    2 款、第51條第5 款。
四、附記事項：
    扣案之海洛因殘渣袋1 只，內沾有第一級毒品海洛因殘留，
    此有法務部調查局濫用藥物實驗室99年1 月20日調科壹字第
    09923001660 號鑑定書一紙在卷可稽，內含之海洛因量微無
    法與分裝袋析離，應一體視為第一級毒品海洛因，爰依毒品
    危害防制條例第18條第1 項前段規定宣告沒收銷燬之。另上
    開事實欄一（三）查獲現場扣案之第一級毒品海洛因4 包含
    袋（毛重共1.4 公克）、注射針筒4 支、橡皮管1 條、削尖
    吸管4 支、安非他命吸食器2 組（起訴書誤載為1 組，本院
    應予更正），均係現場同被查獲之曾沛瑜所有，業據被告甲
    ○○於警詢、偵訊及本院審理時均供述明確，且無證據證明
    與被告本案施用毒品犯行有關，自不得宣告沒收，併此敘明
    。
五、協商判決除有刑事訴訟法第455 條之4 第1 項第1 款於本訊
    問程序終結前，被告撤銷協商合意或檢察官撤回協商聲請者
    ；第2 款被告協商之意思非出於自由意志者；第4 款被告所
    犯之罪非第455 條之2 第1 項所定得以協商判決者；第6 款
    被告有其他較重之裁判上一罪之犯罪事實者；第7 款法院認
    應諭知免刑或免訴、不受理者情形之一，及違反同條第2 項
    「法院應於協商合意範圍內為判決；法院為協商判決所科之
    刑，以宣告緩刑或2 年以下有期徒刑、拘役或罰金為限」之
    規定者外，不得上訴。
六、如有前項得上訴之情形者，得自收受判決送達之日起10日內
    ，向本院提出上訴書狀，上訴於第二審法院。
中    華    民    國    99    年    8     月    31    日
                        刑事庭  法  官  鍾雅蘭
                                書記官  石曉芸
以上正本證明與原本無異。
                                書記官  石曉芸
中    華    民    國    99    年    8     月    31    日
附錄本案論罪科刑法條：
毒品危害防制條例第10條
施用第一級毒品者，處 6 月以上 5 年以下有期徒刑。
施用第二級毒品者，處 3 年以下有期徒刑。

司法院資訊處製作；財團法人民間司法改革基金會備份。
